【裁判字號】    99,抗,1438
【裁判日期】    991207
【裁判案由】    沒入保證金
【裁判全文】
臺灣高等法院刑事裁定                  99年度抗字第1438號
抗  告  人
即  被  告    張名仰
具  保  人    邱群傑
上列抗告人因沒入保證金案件，不服臺灣板橋地方法院中華民國
99年10月22日裁定（99年度聲字第5176號），提起抗告，本院裁
定如下：
    主  文
抗告駁回。
    理  由
一、抗告意旨略以：具保人邱群傑未曾收受通知，無從遵期通知
    或帶同抗告人即被告張名仰到案執行，原裁定沒入保證金，
    難認合法；且抗告人為安置3名年幼子女而到處奔波，並向
    臺灣雲林地方法院檢察署及臺灣板橋地方法院檢察署聲請暫
    緩執行，並無逃匿之情，新臺幣（下同）10萬元保證金係留
    供子女生活所需費用，爰請求撤銷原裁定云云。
二、惟查：
（一）按具保之被告逃匿者，應命具保人繳納指定之保證金額，
      並沒入之；不繳納者，強制執行；保證金已繳納者，沒入
      之；沒入保證金，以法院之裁定行之，刑事訴訟法第118
      條第1項、第121條第1項分別定有明文。
（二）查抗告人張名仰因違反槍砲彈藥刀械管制條例案件，前經
      具保人邱群傑繳納現金保證金10萬元，臺灣板橋地方法院
      檢察署檢察官因而令抗告人具保停止羈押釋放，詎抗告人
      於該案判決確定後，經檢察官依法傳喚，無正當理由不到
      案執行，具保人經通知亦未遵期通知或帶同抗告人到案接
      受執行，而抗告人已逃匿，無法傳拘到案等情，有刑事保
      證金收據、臺灣雲林地方法院檢察署函、送達證書、拘票
      、拘提報告書、臺灣板橋地方法院檢察署通知、送達證書
      、法務部戶役政連結作業系統查詢資料等影本可稽。又抗
      告人迄今仍未到案執行，經原審及本院依職權查證屬實，
      有本院在監在押全國紀錄表附卷可憑，足認抗告人已經逃
      匿。揆諸首揭規定，自應將具保人原繳納之保證金沒入之
      。
（三）綜上所述，抗告人聲請暫緩執行之請求，並未經檢察官准
      予延期執行；且抗告人既經合法傳喚而未到案執行，亦拘
      提未獲，又具保人經合法通知亦未遵期通知或帶同抗告人
      到案，抗告人顯有拖延執行之虞，並不影響上開逃匿未如
      期到案執行事實之認定，原審依前揭規定裁定沒入具保人
      邱群傑繳納之保證金，核無違誤。至抗告意旨所陳須照料
      年幼子女及保證金係子女生活費云云，核與應否沒入保證
      金之法定要件無涉，自難據為其未到案執行之正當理由。
      是抗告意旨指摘原裁定不當，並無理由，應予駁回。
據上論斷，應依刑事訴訟法第412條，裁定如主文。
中    華    民    國    99    年    12    月    7    日
                  刑事第十庭審判長法  官  宋  祺
                                  法  官  林孟宜
                                  法  官  高玉舜
以上正本證明與原本無異。
不得再抗告。
                                  書記官  許雅淩
中    華    民    國    99    年    12    月    9     日

司法院資訊處製作；財團法人民間司法改革基金會備份。
